# 关于理财产品的核算问题

提问人：大同 时间：2014-11-26 11:09:28
陈老师: 您好，请教一个关于理财产品的核算问题。购买的货币基金在什么科目核算比较合适呢，货币基金为天天计息，日日复利型，T+1赎回可到账，网上可以查到七日年化收益率，另外这部分的收益需要交营业税吗？谢谢~ 目前我们是在交易性金融资产核算，但是感觉实质更近乎于现金等价物，是不是应该放到其他货币资金里呢？

回答人：chenyiwei
建议采用“可供出售金融资产”的模式对其进行确认和计量，期末按公允价值计量，公允价值变动计入其他综合收益。报表上列报为“其他流动资产”。 货币市场基金虽然风险较低，但并不保证本金安全和取得约定收益，所以不符合现金等价物的认定标准。

提问人：kenshin0225 时间：2014-11-26 22:52:58
请问陈斑竹，如果对于非保本理财产品（封闭式基金，到期赎回），产品投资标的是国债啦、大额存单啦这种，一般都有预期收益率。这种情况下，因为不是公开市场可交易，且企业有能力有意图持有至到期，那是否应该划分为持有至到期投资？如果是的话，投资收益如何核算？如果不是，而是划分至可供出售金融资产，那资产负债表日公允价值如何获得？
谢谢！

回答人：chenyiwei
建议作为可供出售类。期末按本金＋期望收益来模拟确定公允价值。